臺灣屏東地方法院刑事判決　　　100年度簡上字第95號
上　訴　人　王竣
即　被　告
上列上訴人因詐欺案件，不服本院100 年度簡字第755 號中華民
國100 年4 月29日刑事簡易判決（99年度偵字第8810號、第1146
2 號），提起上訴，本院判決如下：
    主  文
上訴駁回。
    事實及理由
一、上訴人即被告之犯罪事實，如本院刑事簡易判決書所載（如
    附件）。
二、被告上訴雖否認犯行，並辯稱其所持用前開帳戶之存摺及提
    款卡，係其於99年4 月28日持提款卡領款後，將提款卡與存
    摺一同遺失，又因在領款當日有變更密碼，並將該密碼寫在
    提款卡上，可能因此為詐欺集團所盜用等語。惟本案有如刑
    事簡易判決書所載之證據及理由附案可稽，且依被告所辯，
    有下列相互矛盾及與事理不符之處：
（一）關於遺失何物一節，被告先於第一次警詢及偵查中各稱「
      存簿還在我身上，提款卡遺失」（99年9 月16日警詢筆錄
      ）、「我的提款卡不見了，但存簿有在」（99年10月26日
      偵訊筆錄），但自99年11月26日起之警詢時起，則改稱存
      摺與提款卡一併遺失；且若如被告於第一次警詢所稱「存
      簿還在我身上」，自不可能嗣後再想起來是存摺與提款卡
      一併遺失，是其所辯，除前後矛盾外，亦與常理有違。
（二）關於拾得提款卡之人，如何知道密碼一節，被告先於第一
      次偵訊及第二次警詢（99年11月26日）中各稱「（問：有
      無用筆記下密碼？）沒有，因為我好像改了全部是九的密
      碼」、「我不記得有無寫密碼」，再於第二次偵訊中，檢
      察官問及「為何改了密碼，人家就有你的密碼」時，拒不
      回答，然嗣於上訴本院後，卻改稱可能於更改密碼後有將
      密碼寫在提款卡上等語，除前後矛盾外，被告稱既已更改
      了一個較好記憶，全部是九的密碼，卻反而怕忘記而再將
      密碼寫在提款卡上等語，更與事理不符。
（三）依被告所供及上開帳戶之交易明細所示，上開帳戶於被告
      在99年4 月28日提領1500元後，僅剩60元，且該帳戶甚少
      有款項進出（之前最近一次領款是在同年2 月7 日，領款
      1 千元，有款匯入是在同年4 月12日，匯入1 千元），衡
      情被告顯無必要刻意更改密碼，故被告所辯其因有更改密
      碼，且將密碼寫在提款卡上，致為他人所盜用等語，即難
      採信。
（四）被告究於何時發現提款卡及存摺遺失一節，被告於第一次
      偵訊及本院審理中均供稱，是在領款後三、四天，即約在
      99 年5月初發現遺失的等語，但此核與其於第二次警詢中
      所稱，是在99年5 月10日發現的等語，及第二次偵查中所
      供，是在第一次偵查庭（99年10月26日）後整理時，才知
      道一併遺失提款卡及存摺等語不符，故若被告果於找尋不
      著後，才發現上開存摺、提款卡等物遺失，顯不可能對於
      發現該物品遺失之時間，有如此出入之供述。
（五）綜上所述，被告所辯，既有上述之諸多矛盾及與事理不符
      之處，自無從採信，則其既非基於合理正當之理由而將自
      己申請帳戶之存摺、提款卡等物，交付素不相識之人使用
      ，顯可預見對方可能用以從事不法，故其確有幫助他人犯
      罪之不確定故意，亦可認定，其上訴仍空言否認犯行，自
      無可採。
三、且查原審科刑所依之刑法第30條、第339 條第1 項之幫助詐
    欺罪，其法定刑為5 年以下有期徒刑，拘役或新台幣3 萬元
    以下罰金，而原審斟酌被告犯罪情節，量處其拘役50日，並
    諭知如易科罰金之折算標準，認事用法均無不當，量刑亦稱
    妥適，是本件上訴自無理由，應予駁回。
三、據上論斷，應依刑事訴訟法第455 條之1 第3 項、第368 條
    、第373條，判決如主文。
本案經檢察官許英輝到庭執行職務。
中    華    民    國   100    年    7     月    6     日
            刑事第四庭    審判長法  官  莊鎮遠
                                法  官  蔡玉雪
                                法  官  江振源
以上正本證明與原本無異。
不得上訴。
中    華    民    國   100    年    7     月    6     日
                                書記官  鍾思賢